# 请教陈班主，关于长投的后续核算

提问人：leclerc 时间：2020-09-29 13:33:06
甲公司（内资）和乙公司（外商）分别持有丙公司股权75%,25%，丙公司注册资本为 5000 美元。现在乙公司以 8866万人民币将25%股权转让给甲，转让后甲公司100%控股丙公司，甲公司财务账上累计挂股权投资丙公司3.51亿人民币，丙在转让后在工商局调整了工商的注册资本，由美元变为人民币，总金额为3.08亿人民币，咨询一下这 4300 万的差额，甲公司和丙公司需要怎样进行账务处理吗？丙公司是否应该按历史成本折算进行工商变更？

回答人：chenyiwei
1 、甲公司无需进行账务处理，其对乙公司的长期股权投资的账面价值=原75%股权的出资额+本次收购25%股权的价款按收购日汇率折合人民币的金额。
2 、丙公司变更注册资本币种，一般按变更当日即期汇率折合为人民币，与原账面上人民币实收资本之间的差额调整丙公司的资本公积——资本溢价。